【裁判字號】    97,抗,1111
【裁判日期】    970828
【裁判案由】    訴訟救助
【裁判全文】
臺灣高等法院民事裁定                  97年度抗字第1111號
再  抗告人  雅新實業股份有限公司
法定代理人  乙○○
            甲○○
代  理  人  蔡慧玲律師
上列再抗告人因與相對人陳錦錠間停止執行事件，對於中華民國
97年6月30日本院97年度抗字第944號裁定，提起再抗告，本院裁
定如下：
    主  文
再抗告駁回。
再抗告費用由再抗告人負擔。
    理  由
一、按抗告法院之裁定除以抗告不合法而駁回者外，對於抗告法
    院之裁定再為抗告，僅得以其適用法規顯有錯誤為理由，並
    經原法院之許可者為限。前項許可，以原裁定所涉及之法律
    見解具有原則上之重要性者為限。原裁定法院認為不應許可
    者，應以裁定駁回其抗告。民事訴訟法第486條第1項、第4
    項、第5項、第6項，第436條之3第3項定有明文。至所謂適
    用法規顯有錯誤，係指原裁定就其取捨證據所確定之事實適
    用法規顯有錯誤，而所謂原則上之重要性，係指該再抗告事
    件所涉及之法律問題，意義重大而有加以闡釋之必要者而言
    。
二、本件再抗告意旨略以：再抗告人於民國（下同）97年7月17
    日已向法院提出財團法人金融聯合徵信中心有關再抗告人之
    綜合信用報告，觀諸該資料，再抗告人對於台新銀行國外部
    於97年3月面額僅新臺幣（下同）1,091元之票據皆無力繳納
    而為台新銀行列為呆帳，據此已可表彰再抗告人實全無資力
    且缺乏經濟信用，本院97年度抗字第1111號民事裁定（下稱
    原裁定）卻未將上開報告記明於判決，自屬消極不適用法規
    而顯然影響判決之適用法規顯有錯誤。又原裁定認再抗告人
    之流動資產約86億9,604萬2,000元，固定資產為36億8,115
    萬元，抗告人既有如上述之資產，無窘於營業，且缺乏經濟
    信用之情事，惟財務報表僅為過去財務狀況之說明，不能將
    之作為認定「現在」有無資力之基礎，其判斷顯然違背經驗
    、論理法則而有適用法規顯有錯誤之情形。另依公司法第30
    4、305條規定，重整公司在未經關係人會議可決、法院裁定
    裁可前，並不得對於財產予以處分，準此，儘管再抗告人非
    全無財產，但依法令並不得自由處分，即屬無資力；況再抗
    告人因重整法院形式審酌所認列之重整債權，總金額即高達
    一百餘億，此部分為維護重整公司投資人、債權人及相關利
    害關係人之權益，皆為再抗告人所必要提起之確認訴訟，其
    訴訟費用顯然逾億元，關乎重整程序甚鉅，依法再抗告人自
    不得予以處分而有顯無資力之情形。末者，再抗告人聲請訴
    訟救助，確實已無資料且缺乏經濟信用，原裁定未能適當以
    職權進行主義介入，克盡民事訴訟法追求實質公平之立法目
    的，逕予駁回再抗告人之聲請，亦屬適用法規顯有錯誤云云
    。經查，再抗告人所述均仍係認定其有無資力之事實問題，
    核無適用法規顯然錯誤情形，另亦未就所涉及之法律上見解
    有如何之原則上重要性加以敘明，難認原裁定所涉及之法律
    上見解有何原則上重要性之顯然錯誤，本院依法不得許可，
    揆諸首開說明，本件再抗告於法不合，應予駁回。
三、據上論結，本件再抗告不應許可，爰裁定如主文。
中    華    民    國    97    年    8     月    28    日
                  民事第十五庭
                      審判長法  官  林恩山
                            法  官  黃國忠
                            法  官  郭松濤
正本係照原本作成。
如不服本裁定應於送達後10日內向本院提出抗告狀，並繳納抗告
費新臺幣1,000元。
中    華    民    國    97    年    8     月    28    日
                            書記官  方素珍


司法院資訊處製作；財團法人民間司法改革基金會備份。
